【裁判字號】    97,易,723
【裁判日期】    971224
【裁判案由】    竊盜
【裁判全文】
臺灣基隆地方法院刑事判決               97年度易字第723號
公  訴  人  臺灣基隆地方法院檢察署檢察官
被      告  乙○○
                    （另案於台灣基隆監獄執行）
上列被告因竊盜案件，經檢察官提起公訴（97年度偵字第3630號
），本院判決如下：
    主  文
乙○○攜帶兇器竊盜，未遂，累犯，處有期徒刑伍月，如易科罰
金，以新台幣壹仟元折算壹日。未扣案之尖嘴鉗壹支沒收。
    事  實
一、乙○○前因竊盜、詐欺案件，經臺灣高等法院分別以94年度
    上訴字第1200號、95年度上訴字第3042號判決判處有期徒刑
    1 年5 月、1 年確定，並經同院裁定應執行有期徒刑2 年2
    月確定，後於96年6 月14日縮短刑期假釋出監，縮刑期滿日
    為96年10月9 日。嗣假釋雖經撤銷，然上開各刑經同院裁定
    減刑並應執行有期徒刑11月15日，因勿庸執行殘刑而執行完
    畢。猶不知悔改，復意圖為自己不法之所有，於97年4 月6
    日1 時許，騎乘車號GQK —476 號重型機車前往基隆市○○
    ○路產業道路，持其所有客觀上具殺傷力之尖嘴鉗1 支，竊
    取路旁之路燈電線，甫剪下一端而尚未置於己身實力支配之
    際，逢基隆市警察局第二分局深澳坑派出所警員巡邏至該處
    ，乙○○隨即躲入路旁樹林逃逸離去。嗣警員依現場遺留上
    揭機車而循線查獲，始查悉上情。
二、案經基隆市警察局第二分局報告臺灣基隆地方法院檢察署檢
    察官偵查起訴。
    理  由
壹、程序方面：
一、按最重本刑為3 年以下有期徒刑、拘役或專科罰金之罪，以
    及刑法第320條、第321條之竊盜罪，經第二審判決者，不得
    上訴於第三審法院，刑事訴訟法第376 條第1 款、第2 款定
    有明文。又除簡式審判程序、簡易程序及第376 條第1 款、
    第2款 所列之罪之案件外，第一審應行合議審判，96年3 月
    21日總統公布、同年月23日施行之刑事訴訟法第284 條之1
    亦有明文。茲查被告係犯刑法第321 條第1 項第3 款之攜帶
    兇器竊盜罪，依上開規定得行獨任審判，合先敘明。
二、本案被告所犯者非為死刑、無期徒刑、最輕本刑為3 年以上
    有期徒刑之罪或高等法院管轄之第一審案件，其於準備程序
    進行中，先就被訴事實為有罪之陳述，經告知其簡式審判程
    序之旨，並聽取公訴人、被告之意見後，本院業已依刑事訴
    訟法第273 條之1 第1 項規定，裁定以簡式審判程序進行本
    案之審理。
貳、實體部分：
一、訊據被告乙○○對於上開犯罪事實，於警詢、偵訊及本院審
    理時均坦承不諱，並有現場照片4 張足佐，是本件事證明確
    ，被告犯行洵堪認定。
二、按刑法第321 條第1 項第3 款之攜帶兇器竊盜罪，係以行為
    人攜帶兇器竊盜為其加重條件，此所謂兇器，其種類並無限
    制，凡客觀上足對人之生命、身體、安全構成威脅，具有危
    險性之兇器均屬之，且祇須行竊時攜帶此種具有危險性之兇
    器為已足，並不以攜帶之初有行兇之意圖為必要。被告為竊
    盜犯行時所攜帶之尖嘴鉗1 支，為金屬材質，業據被告供明
    在卷，堪認顯具有危險性之兇器（最高法院79年台上字第52
    53號判例意旨參照）。核被告所為，係犯刑法第321 條笫1
    項第3 款攜帶兇器竊盜罪。被告前曾受事實欄所載有期徒刑
    之執行，有臺灣高等法院被告前案紀錄表在卷可稽，其於有
    期徒刑之執行完畢後，5 年內故意再犯有期徒刑以上之罪，
    為累犯，應加重其刑。被告已著手行竊，尚未竊得財物即遭
    發覺，為未遂犯，爰依法減輕其刑，並依法先加重而後減輕
    之。本院審酌被告之品行，犯罪之動機、目的、手段、所欲
    竊取之路燈電纜線係公用事業之設備，設置在郊區○○道路
    上以供傳送路燈所需電力之用，對公用事業之管理維護、偏
    遠路段之道路照明，乃至對於往來公眾之行車安全，危害甚
    鉅，其僅因缺錢花用，率然竊取並變賣牟利之，及犯後坦承
    犯行等一切情狀，量處如主文所示之刑，並諭知易科罰金折
    算標準。至公訴人就被告所犯竊盜罪求處有期徒刑6 月，本
    院認處如主文所示之刑，已足以懲治被告，是公訴人具體求
    處之有期徒刑6 月尚認過重，併此敘明。
三、未扣案之尖嘴鉗1 支，係被告所有供本件竊盜所用之物，業
    據被告於本院審理時供述在卷，復無證據證明已滅失，爰依
    刑法第38條第1 項第2 款之規定宣告沒收。
據上論斷，應依刑事訴訟法第273 條之1 第1 項、第284 條之1
、第299 條第1 項前段，刑法第321 條第1 項第3 款、第47 條
第1 項、25條第2 項、第41條第1 項前段、第38條笫1 項第2 款
，判決如主文。
本案經檢察官甲○○到庭執行職務。
中    華    民    國    97    年    12    月    24    日
                  刑事第二庭法  官  黃梅淑
以上正本證明與原本無異。
如不服本判決應於收受本判決後10日內向本院提出上訴書狀，其
未敘述上訴理由者，並得於提起上訴後10日內向本院補提理由書
狀（均須按他造當事人之人數附繕本。）「切勿逕送上級法院」
中    華    民    國    97    年    12    月    24    日
                            書記官  盧鏡合
附錄論罪法條：
刑法第321條
犯竊盜罪而有左列情形之一者，處6月以上、5年以下有期徒刑：
一  於夜間侵入住宅或有人居住之建築物、船艦或隱匿其內而犯
    之者。
二  毀越門扇、牆垣或其他安全設備而犯之者。
三  攜帶兇器而犯之者。
四  結夥三人以上而犯之者。
五  乘火災、水災或其他災害之際而犯之者。
六  在車站或埠頭而犯之者。
前項之未遂犯罰之。


司法院資訊處製作；財團法人民間司法改革基金會備份。
